【裁判字號】    97,上易,1788
【裁判日期】    971204
【裁判案由】    竊盜等
【裁判全文】
臺灣高等法院臺中分院刑事判決        97年度上易字第1788號
上  訴  人  臺灣彰化地方法院檢察署檢察官
被      告  丙○○
上列上訴人因被告竊盜等案件，不服臺灣彰化地方法院97年度易
字第883號中華民國97年6月24日第一審判決（起訴案號：臺灣彰
化地方法院檢察署97年度偵字第4361號），提起上訴，本院判決
如下：
    主  文
原判決撤銷。
丙○○所犯罪名及處刑均如附表所示。應執行拘役壹佰貳拾日，
如易科罰金，以新台幣壹仟元折算壹日。
    事  實
一、丙○○前於民國（下同）93年間，因竊盜案件，經臺灣彰化
    地方法院於93年10月11日以 93年度易字第681號判決判處應
    執行有期徒刑7月確定 ，甫於94年9月2日縮刑期滿而視為執
    行完畢。詎其仍不知悔改，竟意圖為自己不法之所有，為下
    列犯行：
  (一)丙○○於97年5月5日中午12時許，獨自行經彰化縣秀水鄉○
    ○村○○街679號旁乙○○○所有之農舍 ，見該農舍無人看
    管，且未上鎖，認機不可失，明知該農舍係乙○○○所有之
    建築物，未經乙○○○許可，不得擅自進入該建築物，竟未
    經乙○○○許可，無故逕自該農舍後門侵入該農舍後，並意
    圖為自己不法之所有徒手竊得乙○○○所有之剪刀 1支後離
    去，於該日中午12時45分許，連同其在彰化縣秀水鄉○○村
    ○○街秀水公園旁拾獲不詳姓名之人拋棄之白鐵（ 重約7.3
    公斤）及電線（5公斤） ，持至設在彰化縣秀水鄉○○村○
    ○段468 號，不知情之梁峰鈞經營之「慶峰資源回收場」變
    賣【前述竊得之剪刀變賣款項為新臺幣（下同）17.5元】，
    所得款項均供日常生活花費完畢。(二)丙○○另於97年5月6日
    下午5時30分許 ，獨自前往上揭農舍，無故以上開方式侵入
    該農舍後，並意圖為自己不法之所有徒手竊得乙○○○所有
    之鋁門1個（重約10公斤）後，隨即於該日下午6時10分許，
    前往前揭資源回收場變賣，得款350 元。(三)丙○○再於97年
    5月6日下午6時10幾分許 ，再度以上開方式無故侵入乙○○
    ○所有之前揭農舍後，再意圖為自己不法之所有竊取乙○○
    ○所有之鋁梯1個（重約6公斤）及C型鋼1支（長約13.5尺，
    重約15公斤）後，並旋即於該日下午6時20 分許，持往前述
    資源回收場變賣，鋁梯部分得款252元，而C型鋼部分得款19
    5元，所得款項均供日常生活花費完畢。(四)丙○○復於97 年
    5月7日上午9時50分許，再度獨自前往上開農舍 ，以前揭手
    法無故侵入前揭農舍後，又意圖為自己不法之所有徒手竊得
    乙○○○所有之C型鋼3支（均長約13.5尺，重約15公斤）、
    鋁鍋蓋1個及鋁製水桶1個等物後離去，並將前述物品持至彰
    化縣秀水鄉埔崙村7鄰蘇周巷170號之住處旁藏放，預備他日
    以前述方式變賣，惟經乙○○○察知上情後，報警處理，經
    警方於97年5月7日上午9時50分許 ，當場在其住處查獲丙○
    ○持有前述贓物，警方再偕同丙○○前往上開資源回收場起
    獲前所變賣之贓物，始知上情。二、案經被害人乙○○○訴
    由彰化縣警察局鹿港分局報請臺灣彰化地方法院檢察署檢察
    官偵查起訴。
    理  由
一、上揭犯罪事實，業據被告丙○○於警詢、偵訊、原審及及本
    院審理時均坦承不諱，核與證人即告訴人乙○○○、證人即
    慶豐資源回收場負責人梁峰鈞於警詢中所證述之情節相符，
    且有贓物認領保管單 、資源回收物品收領保管單各1紙、現
    場照片13張 、竊案現場附近路口監視器所翻拍之照片6張及
    交通部中央氣象局中華民國 97年日出日落時刻表1份在卷可
    稽，足見被告之自白與事實相符，本件事證明確，被告丙○
    ○上開竊盜及無故侵入他人建築物之犯行均堪認定。
二、核被告丙○○就犯罪事實一(一)、(二)、(三)、(四)所為，均係犯刑
    法第306條之無故侵入他人建築物罪及同法第 320條第1項之
    竊盜罪。被告所犯上開四次無故侵入他人建築物罪及四次竊
    盜罪，犯意各別，行為互異，均應分論併罰。查被告前於93
    年間，因竊盜案件，經臺灣彰化地方法院於93年10月11日以
    93年度易字第681號判決判處應執行有期徒刑7月確定，甫於
    94年9月2日縮刑期滿而視為執行完畢等情，有臺灣高等法院
    被告前案紀錄表、臺灣彰化地方法院檢察署刑案資料查註紀
    錄表各1份在卷可按，其受有期徒刑之執行完畢，5年以內故
    意再犯有期徒刑以上之八罪 ，應均依刑法第47條第1項論以
    累犯，並均加重其刑。原審判決認被告罪證明予以論罪科刑
    ，固非無見，惟按無故侵入他人建築物與竊盜係二行為，
    原審判決認被告所為無故侵入他人建築物及竊盜二行為間，
    具有一行為觸犯二罪名之想像競合犯關係顯有未洽。、又
    被告於97年5月6日下午5時30分許 ，無故以上開方式侵入上
    開農舍後，並意圖為自己不法之所有徒手竊得乙○○○所有
    之鋁門1個，變賣後 ，再返回前揭農舍無故侵入後，又竊盜
    鋁梯1個及C型鋼1支 ，其行為已可區分，顯非密接不可分之
    接續犯行，原審誤為接續犯，亦有未洽。、又被告前已有
    竊盜犯行，原審判決僅就所認定之三次竊盜犯行，分別量處
    拘役十日、五十日、五十日，稍嫌過輕。檢察官上訴亦執此
    指摘原審判決不當，即有理由，自應由本院將原審判決予以
    撤銷改判，爰審酌被告前已有如事實欄所載之竊盜犯行，猶
    不知悔改，且不思以合法途徑獲取財物，竟因貪圖小利，率
    爾無故侵入他人建築物及侵犯他人財產法益，再衡以被告犯
    罪動機、目的、手段、所竊財物價值尚微，犯後坦承犯行等
    一切情狀，分別量處如主文第二項所示之刑，並定其應執行
    之刑，暨諭知易科罰金之折算標準，以示懲儆。
據上論斷，應依刑事訴訟法第369條第1項前段、第364條、第299
條第1項前段，刑法第320條第1項、第306條第1項、第47條第1項
、第41條第1項前段、第2項、第51條第6款，刑法施行法第1條之
1第1項、第2項前段，判決如主文。
本案經檢察官甲○○到庭執行職務。
中    華    民    國    97    年    12    月    4    日
            刑事第二庭   審判長法  官   李  璋  鵬
                               法  官   胡  森  田
                               法  官   胡  忠  文
上列正本證明與原本無異。
不得上訴。
                               書記官   陳  文  琴
中    華    民    國    97    年    12    月    4    日
┌──┬─────────────────┬──────────────┐
│編號│犯  罪  事   實                   │所犯罪名及宣告刑主文        │
│    │                                  │                            │
├──┼─────────────────┼──────────────┤
│ 1  │如犯罪事實欄一(一)所示之無故侵入周林│丙○○無故侵入他人建築物，累│
│    │綾嬌所有之農舍事實                │犯，處拘役拾日，如易科罰金，│
│    │                                  │以新台幣壹仟元折算壹日。    │
├──┼─────────────────┼──────────────┤
│ 2  │如犯罪事實欄一(一)所示之竊盜事實    │丙○○竊盜，累犯，處拘役貳拾│
│    │                                  │日，如易科罰金，以新台幣壹仟│
│    │                                  │元折算壹日。                │
├──┼─────────────────┼──────────────┤
│ 3  │如犯罪事實欄一(二)所示之無故侵入周林│丙○○無故侵入他人建築物，累│
│    │綾嬌所有之農舍事實                │犯，處拘役拾日，如易科罰金，│
│    │                                  │以新台幣壹仟元折算壹日。    │
├──┼─────────────────┼──────────────┤
│ 4  │如犯罪事實欄一(二)所示之竊盜事實    │丙○○竊盜，累犯，處拘役伍拾│
│    │                                  │伍日，如易科罰金，以新台幣壹│
│    │                                  │仟元折算壹日。              │
├──┼─────────────────┼──────────────┤
│ 5  │如犯罪事實欄一(三)所示之無故侵入周林│丙○○無故侵入他人建築物，累│
│    │綾嬌所有之農舍事實                │犯，處拘役拾日，如易科罰金，│
│    │                                  │以新台幣壹仟元折算壹日。    │
├──┼─────────────────┼──────────────┤
│ 6  │如犯罪事實欄一(三)所示之竊盜事實    │丙○○竊盜，累犯，處拘役伍拾│
│    │                                  │伍日，如易科罰金，以新台幣壹│
│    │                                  │仟元折算壹日。              │
├──┼─────────────────┼──────────────┤
│ 7  │如犯罪事實欄一(四)所示之無故侵入周林│丙○○無故侵入他人建築物，累│
│    │綾嬌所有之農舍事實                │犯，處拘役拾日，如易科罰金，│
│    │                                  │以新台幣壹仟元折算壹日。    │
├──┼─────────────────┼──────────────┤
│ 8  │如犯罪事實欄一(四)所示之竊盜事實    │丙○○竊盜，累犯，處拘役伍拾│
│    │                                  │伍日，如易科罰金，以新台幣壹│
│    │。                                │仟元折算壹日。              │
└──┴─────────────────┴──────────────┘
附錄論罪法條：
刑法第320條
意圖為自己或第三人不法之所有，而竊取他人之動產者，為竊盜
罪，處 5 年以下有期徒刑、拘役或 5 百元以下罰金。
意圖為自己或第三人不法之利益，而竊佔他人之不動產者，依前
項之規定處斷。
前二項之未遂犯罰之。
刑法第306條
無故侵入他人住宅、建築物或附連圍繞之土地或船艦者，處 1 年
以下有期徒刑、拘役或 3 百元以下罰金。
無故隱匿其內，或受退去之要求而仍留滯者，亦同。


司法院資訊處製作；財團法人民間司法改革基金會備份。
